【裁判字號】    99,勞簡抗,1
【裁判日期】    990429
【裁判案由】    確認僱傭關係存在
【裁判全文】
臺灣高雄地方法院民事裁定             99年度勞簡抗字第1號
抗  告  人  乙○○
相  對  人  財團法人義大醫院
法定代理人  甲○○
訴訟代理人  侯勝昌律師
上當事人間請求確認僱傭關係存在事件，抗告人對於本院岡山簡
易庭於民國99年3 月10日所為98年度岡勞簡字第10號民事裁定提
起抗告，本院裁定如下：
    主  文
原裁定關於核定訴訟標的價額之部分廢棄。
其餘之抗告駁回。
    理  由
一、抗告意旨略以：抗告人原起訴聲明第2 項係請求「相對人應
    自民國97年12月3 日起，至抗告人繼續執行職務日止，按月
    於每月5 日給付新台幣（下同）2 萬8,738 元，暨自應給付
    日之翌日起至清償日止，按週年利率百分之5 計算之利息」
    。因抗告人資力不佳，屬勞方弱勢，茲減縮訴之聲明第2 項
    為「相對人應自97年12月3 日起，至99年6 月3 日止，按月
    於每月5 日給付2 萬8,738 元，暨自應給付日之翌日起至清
    償日止，按週年利率百分之5 計算之利息」，以免無法負擔
    裁判費而遭駁回訴訟，爰依法提起抗告，並聲明廢棄原裁定
    等語。
二、按以一訴主張數項標的者，其價額合併計算之。但所主張之
    數項標的互相競合或應為選擇者，其訴訟標的價額，應依其
    中價額最高者定之。以一訴附帶請求其孳息、損害賠償、違
    約金或費用者，不併算其價額。因定期給付或定期收益涉訟
    ，以權利存續期間之收入總數為準；期間未確定時，應推定
    其存續期間。但其期間超過10年者，以10年計算。民事訴訟
    法第77條之2 、第77條之10分別定有明文。
三、經查：
  (一)抗告人於原法院起訴聲明：「(一)確認抗告人即原告與相對人
    即被告間之僱傭關係存在；(二)相對人應自97年12月3 日起至
    抗告人繼續執行職務日止，按月於每月5 日給付2 萬8,738
    元，暨自應給付日之翌日起至清償日止，按週年利率百分之
    5 計算之利息」，核係因財產權關係而起訴。因上開聲明第
    2 項之主張有理由之前提，為兩造間僱傭關係確實存在，此
    並非以1 訴主張2 訴訟標的之情形，是其訴訟標的之價額應
    僅依抗告人聲明第2 項之內容核算，且該項聲明有關利息部
    分係屬附帶請求，故不併算其價額。
  (二)如依抗告人原起訴聲明第2 項所載，其請求相對人按期給付
    薪資，屬因定期給付而涉訟，應以權利存續期間之收入總數
    為準。而抗告人係61年12月生（見原審卷第25 3頁背面個人
    基本資料），年約38歲，如其請求成立，依法定退休年齡65
    歲計算，可繼續執行職務之期間至少尚有27年，依上開規定
    ，應推定其權利存續期間超過10年，並僅以10年計算。因此
    ，其訴訟標的價額核定為344 萬8,560 元（計算式：28738
    元×12月×10年＝0000000 元），應徵第一審裁判費為3 萬
    5,155 元，原審所為上開核定，固無違誤。惟抗告人提起本
    件抗告，同時減縮上開第2 項聲明，僅請求「相對人應自97
    年12月3 日起，至99年6 月3 日止，按月於每月5 日給付2
    萬8,738 元」，此項聲明之減縮合於民事訴訟法第255 條第
    1 項第3 款之規定，並非法所不許，自應以此減縮後之聲明
    為核定訴訟標的價額之依據。是依抗告人減縮後之第2 項聲
    明，其請求相對人給付之期間僅為1 年6 月，合計18月，則
    其訴訟標的價額核定結果應為51萬7,284 元（計算式：2873
    8 元×18月＝517284元），應徵第一審裁判費為5,620 元（
    抗告意旨載為5,273 元，尚非正確），扣除於原審業已繳之
    裁判費1,000元，抗告人尚應補繳第一審裁判費為4,620元。
  (三)綜上所述，原審核定抗告人訴訟標的價額為344 萬8,560 元
    ，並裁定徵收第一審裁判費為3 萬5,155 元，尚應補繳第一
    審裁判費3 萬4,155 元，自有未洽。抗告意旨指摘原裁定此
    部分裁定不當，求予廢棄，為有理由。至於抗告意旨雖併就
    原裁定命補繳裁判費之部分請求予以廢棄，但關於法院依民
    事訴訟法第77條之13以所核定之標的價額而計算，所為命補
    繳（徵收）裁判費之裁定，乃屬訴訟進行中所為之裁定，並
    無得抗告之明文，自屬不得抗告之裁定，則抗告人聲明廢棄
    全部裁定，就此部分而言即屬無據，自應予駁回。爰裁定如
    主文。
中    華    民    國    99    年    4     月    29    日
                  民事第三庭  審判長  法  官  朱玲瑤
                                      法  官  陳宛榆
                                      法  官  李嘉益
以上正本證明與原本無異。
本裁定不得再抗告。
中    華    民    國    99    年    4     月    29    日
                                      書記官  陳瓊芳

司法院資訊處製作；財團法人民間司法改革基金會備份。
